臺灣高等法院刑事裁定
111年度抗字第1562號
抗  告  人
即受 刑 人  張慶宏




上列抗告人即受刑人因聲請定其應執行刑案件，不服臺灣新北地
方法院中華民國111年9月13日裁定（111年度聲字第2299號），
提起抗告，本院裁定如下：
    主  文
抗告駁回。                                              
    理  由
一、原裁定意旨略以：抗告人即受刑人張慶宏（下稱抗告人）所
    犯如附表所示10罪，經臺灣臺北地方法院、臺灣士林地方法
    院、本院及原審法院分別判處如附表所示之刑，均分別確定
    在案。茲因受刑人同意就附表所示各罪合併定其應執行之刑
    ，經檢察官向原審法院聲請定其應執行刑為正當，應予准許
    。又附表編號1至2、4至9所示8罪均屬毒品相關犯罪、編號3
    、10所示2罪均係犯非法持有可發射子彈具殺傷力之改造手
    槍罪，其等犯罪之動機、目的、類型、行為態樣及手段各均
    相仿，上開各罪所侵害者復均非具有不可替代性、不可回復
    性之個人法益，責任非難重複之程度較高，應可酌定較低之
    應執行刑，另審酌附表編號1至9所示9罪業經本院以110年度
    抗字第874號裁定應執行刑有期徒刑5年9月，爰就上揭10罪
    為整體之非難評價後，並參酌受刑人於定刑聲請切結書上表
    示之意見，依刑事訴訟法第477條第1項，刑法第50條第2項
    、第53條、第51條第5款，就有期徒刑部分，裁定抗告人應
    執行有期徒刑7年10月（檢察官未就編號3、10所示罰金刑部
    分聲請合併定應執行刑，故非本件定應執行刑之範圍）。
二、抗告意旨略以：抗告人入監服刑至今，帶給抗告人震驚、後
    悔，難過母親日漸年老，身體健康每況愈下，膝蓋功能退化
    、不良於行，身為人子有無限的悔恨，後悔自己犯錯，進來
    服刑，是國家律法對抗告人之懲罰，抗告人必須接受，然抗
    告人學歷不高，亦深知百善孝為先之道理，現今求神拜佛，
    日夜祈禱母親身體健康，讓抗告人還能有盡孝之機會，而刑
    期之長短，亦決定了這機會和可能，請求給予抗告人這機會
    ，讓抗告人能盡孝、陪伴母親到人生盡頭，抗告人餘生將不
    再觸犯律法，並盡自己所能來回饋社會、幫助需要幫助之人
    ，懇請給予抗告人一個從新從輕之裁定等語。
三、按裁判確定前犯數罪者，併合處罰之；又按數罪併罰，有二
    裁判以上者，依第51條之規定，定其應執行之刑，刑法第50
    條第1項前段、第53條分別定有明文。而按數罪併罰，分別
    宣告其罪之刑，依下列各款定其應執行者：五、宣告多數有
    期徒刑者，於各刑中之最長期以上，各刑合併之刑期以下，
    定其刑期。但不得逾30年，同法第51條第5款明定之。且按
    法律上屬於自由裁量之事項，有其外部性界限及內部性界限
    ，並非概無拘束。依據法律之具體規定，法院應在其範圍選
    擇為適當之裁判者，為外部性界限；而法院為裁判時，應考
    量法律之目的，及法律秩序之理念所在者，為內部性界限。
    法院為裁判時，二者均不得有所踰越。在數罪併罰，有二裁
    判以上，定其應執行之刑時，固屬於法院自由裁量之事項，
    然仍應受前揭外部性界限及內部性界限之拘束（最高法院94
    年度台非字第233號判決意旨參照）；而刑事訴訟法第370條
    第2項規定：「前項所稱刑，指宣告刑及數罪併罰所定應執
    行之刑。」已針對第二審上訴案件之定應執行之刑，明定有
    不利益變更禁止原則之適用，而分屬不同案件之數罪併罰，
    倘一裁判宣告數罪之刑，曾經定其執行刑，再與其他裁判宣
    告之刑定其執行刑時，在法理上亦應同受此原則之拘束，亦
    即另定之執行刑，其裁量所定之刑期，不得較重於前定之執
    行刑加計後裁判宣告之刑之總和。
四、經查，抗告人犯施用第一級毒品罪（共6罪）、施用第二級
    毒品罪（1罪）、持有第二級毒品純質淨重二十公克以上罪
    （1罪）及非法持有可發射子彈具殺傷力之改造手槍罪（共2
    罪），分別經原審法院及臺灣臺北地方法院、臺灣士林地方
    法院、本院判處如附表編號1至10所示之刑，均經確定在案
    ，此有上開各判決、本院被告前案紀錄表存卷可佐（聲請書
    附表及原裁定附表編號10之確定判決法院、案號及日期均誤
    載，應更正如下）。又附表所示之10罪，其中有得易科罰金
    之罪（附表編號5）與不得易科罰金之罪（附表編號1至4、6
    至10），固合於刑法第50條第1項但書之規定，惟受刑人已
    於111年7月22日之「定刑聲請切結書」上親自簽名捺印同意
    聲請定刑，有上開切結書附卷可參，自應依刑法第50條第2
    項之規定，依同法第51條規定定其應執行刑。茲檢察官就各
    罪有期徒刑部分向最後事實審之原審法院（附表編號9）聲
    請定其應執行之刑，因附表編號2至10為抗告人於附表編號1
    裁判確定前所犯之罪，依同法第53條之規定，本件原審法院
    自得依檢察官之聲請就上開各罪刑有期徒刑部分合併定其應
    執行之刑。是以，經核原審就本件定刑之法定要件審核，均
    無任何違誤。
五、針對原審就有期徒刑部分所定應執行有期徒刑7年10月，確
    在附表編號1至10之有期徒刑總和13年9月（即外部性界限）
    之範圍內，且未逾越前定之執行刑（5年9月）加計後裁判宣
    告之刑之總和10年3月（即內部性界限），原審並已審酌各
    罪分別為毒品（編號1至2、4至9）、槍砲（編號3、10）之
    相關罪名，且各罪之動機、目的、手段、行為態樣及法益侵
    害種類各相同或相似，責任非難重複之程度較高，不宜單純
    累加其刑等責任遞減因素，是原審已交代其裁量時所考量之
    各項因素，另參酌先前附表編號1至9曾為定刑之寬減程度、
    抗告人已悔悟而請求從輕定刑之意見，再給予定刑上之相當
    寬減（再減2年5月），均已合於抗告狀所提及各座談會、決
    議、裁定意旨，經核原審定應執行刑之裁量權行使，並未逾
    越法律授予裁量權之目的，復無顯然濫用裁量權而違反公平
    原則之情形，亦未違反前述外部性及內部性界限，是抗告人
    以其現知悔悟、希望提早出獄照顧母親等為由，請求再予從
    輕定刑，並非可採。
六、綜上所述，原裁定就抗告人所犯附表所示各罪有期徒刑部分
    定應執行有期徒刑7年10月，已有相當之減輕，亦無定刑過
    重或違背比例原則等情形，經核於法並無違誤或不當。抗告
    意旨猶執前詞，指摘原裁定不當，為無理由，應予駁回。
據上論斷，應依刑事訴訟法第412條，裁定如主文。
中　　華　　民　　國　　111 　年　　10　　月　　28　　日
                  　刑事第八庭　審判長法　官　陳世宗
                                      法　官　林呈樵
                                      法　官　吳勇毅
以上正本證明與原本無異。
如不服本裁定，應於收受送達後五日內向本院提出再抗告狀。
                                      書記官  許家慧
中　　華　　民　　國　　111 　年　　10　　月　　31　　日
附表：
編號  1 2 3 罪名  施用第一級毒品罪 施用第一級毒品罪 非法持有可發射子彈具殺傷力之改造手槍罪 宣告刑  有期徒刑8月 有期徒刑8月 有期徒刑3年6月，併科罰金新臺幣3萬元 犯罪日期  108年1月29日 108年8月21日 102年9月12日起至108年1月29日 偵查（自訴）機關年度案號  新北地檢108年度毒偵字第1089號等 新北地檢108年度毒偵字第5097號 新北地檢108年度偵字第5451號 最後事實審 法院 新北地院 新北地院 本院  案號 108年度審訴字第1357號 108年度審訴字第1988號 108年度上訴字第4146號  判決日期 108/12/26 108/12/26 109/03/31 確定判決 法院 新北地院 新北地院 本院  案號 108年度審訴字第1357號 108年度審訴字第1988號 108年度上訴字第4146號  判決確定日期 109/02/11 109/02/12 109/05/01 是否為得易科罰金之案件  否 否 否 備註  新北地檢109年度執字第2146號 新北地檢109年度執字第2223號 新北地檢109年度執字第6517號   編號1至3前經本院以109年度聲字第2152號裁定應執行有期徒刑4年6月（後經最高法院駁回抗告確定）     編號1至9前經本院以110年度抗字第874號裁定定應執行有期徒刑5年9月確定   

編號  4 5 6 罪名  施用第一級毒品罪 施用第二級毒品罪 施用第一級毒品罪 宣告刑  有期徒刑8月 有期徒刑4月 有期徒刑8月 犯罪日期  108年6月5日 108年6月5日 108年7月30日 偵查（自訴）機關年度案號  臺北地檢108年度毒偵字第2273號  新北地檢108年度毒偵字第5474號 最後事實審 法院 臺北地院 臺北地院 本院  案號 109年度訴字第25號 109年度訴字第25號 109年度上訴字第26號  判決日期 109/03/19 109/03/19 109/04/23 確定判決 法院 臺北地院 臺北地院 本院  案號 109年度訴字第25號 109年度訴字第25號 109年度上訴字第26號  判決確定日期 109/04/15 109/04/15 109/07/10 是否為得易科罰金之案件  否 是 否 備註  臺北地檢109年度執字第3177號 臺北地檢109年度執字第3179號 新北地檢109年度執字第9745號   編號1至9前經本院以110年度抗字第874號裁定定應執行有期徒刑5年9月確定   

編號  7 8 9 罪名  施用第一級毒品罪 施用第一級毒品罪 持有第二級毒品純質淨重二十公克以上罪 宣告刑  有期徒刑11月 有期徒刑10月 有期徒刑1年 犯罪日期  108年2月27日19時55分許為警採尿回溯26小時內之某時 108年6月29日 108年9月11、12日 偵查（自訴）機關年度案號  新北地檢108年度毒偵字第2495號 士林地檢108年度毒偵字第1227號 新北地檢108年度偵字第29267號等 最後事實審 法院 新北地院 士林地院 新北地院  案號 108年度訴字第994號 109年度審訴緝字第7號 109年度訴字第100號  判決日期 109/03/20 109/07/20 109/07/23 確定判決 法院 新北地院 士林地院 新北地院  案號 108年度訴字第994號 109年度審訴緝字第7號 109年度訴字第100號  判決確定日期 109/04/17 109/08/18 109/09/02 是否為得易科罰金之案件  否 否 否 備註  新北地檢109年度執字第14947號 士林地檢109年度執字第4372號 新北地檢110年度執字第2830號   編號1至9前經本院以110年度抗字第874號裁定定應執行有期徒刑5年9月確定   

編號  10 以下空白  罪名  非法持有可發射子彈具殺傷力之改造手槍罪   宣告刑  有期徒刑4年6月，併科罰金新臺幣10萬元   犯罪日期  107年6月23日   偵查（自訴）機關年度案號  新北地檢107年度偵字第19953號等   最後事實審 法院 本院    案號 109年度上訴字第943號    判決日期 109/06/24   確定判決 法院 本院    案號 109年度上訴字第943號    判決確定日期 111/03/30   是否為得易科罰金之案件  否   備註  新北地檢111年度執字第3926號